臺灣臺北地方法院小額民事判決
111年度北小字第2489號
原      告  財團法人台灣敦睦聯誼會所屬作業組織圓山大飯店

法定代理人  林育生  
訴訟代理人  胡芬芳  
被      告  黃炳三  

上列當事人間請求損害賠償事件，本院於民國111年6月22日言詞
辯論終結，判決如下︰
    主      文
被告應給付原告新臺幣25,410元，及自民國111年4月18日起至清
償日止，按週年利率5％計算之利息。
訴訟費用新臺幣1,000元由被告負擔。
本判決得假執行。但被告如以新臺幣25,410元為原告預供擔保，
得免為假執行。
    事實及理由
一、原告起訴主張：被告於民國110年2月19日下午1時許，於門
    牌號碼臺北市○○區○○○路0段0巷0號原告之停車場附近，因使
    用鐵撬移動路旁之造景石頭，滾落斜坡，以致撞擊毀損原告
    設置於向訴外人觀光局及國有財產局承租之339-4號土地（
    下稱系爭土地）上、尚未經過驗收之停車管理系統線路（包
    含資料傳送與攝影數位光纖線路及設備電源線路，該線路設
    置開工日為109年6月15日，完工日為110年3月31日，預計驗
    收日為110年6月9日，下稱系爭線路）。原告曾對被告提起
    刑事告訴，經臺灣臺北地方檢察署偵查後，因被告辯稱係其
    不小心、無毀損故意，而經檢察官以110年度調偵字第1573
    號處分書為不起訴處分（下稱系爭另案）。然被告因過失毀
    損原告之系爭線路，侵害原告之財產權利，仍應負損害賠償
    責任。系爭線路之修復費用經承包廠商估價為新臺幣（下同
    ）24,200元，依法加計營業稅5％後，共計為25,410元。原告
    不同意被告自行維修系爭線路，因為此為專業，故希望原來
    承包廠商恢復原狀，被告並非承包原告工程之廠商，被告雖
    認其有承包其他水電工程，但原告系爭線路係包含資訊線、
    電源線還有其他光纖等線路，保固至少要5年以上，系爭線
    路之管路修復接通後，還要電腦測試，並非一般家戶所用的
    電線或電話線接一接即可。系爭土地為原告向觀光局、國有
    財產局承租之339-4地號土地，被告在原告承租系爭土地上
    拉管線，就便而移動系爭線路之管路，現在還有很多的石頭
    在上面，被告未經同意就搬動、也不做安全措施，將原告系
    爭線路砸壞。爰依法提起本件訴訟向被告請求等語，並聲明
    ：被告應給付原告25,410元，及自支付命令繕本送達之翌日
    起至清償日止，按週年利率5％計算之利息。
二、被告則以：原告應就其係遭被告損害之事實先負舉證責任。
　　被告有將石頭搬動是事實，系爭管線管子破掉也是事實，被
    告願意保證幫忙修到好，但是原告不願意，原告設備並非精
    密，被告經營公司董事，只有我1人、營業了30年，有交通
    號誌、備管的項目。且依民法規定不能回復原狀或回復顯有
    重大困難者，應以金錢賠償其損害，原告迄今未能提出不能
    回復原狀或回復顯有重大困難者之舉證。又被告實具有資訊
    長才，亦為線路修繕之資深專業技士並設有公司，可為原告
    做更完美之回復原狀，被告願自行為原告修繕。又依挖掘公
    路埋設工程規定，埋設物之頂面距路面之深度，在車道及路
    肩下不得少於1.2公尺，在人行道下不得少於0.5公尺，本件
    原告因未依規定深度埋設系爭線路，就系爭線路之毀損為與
    有過失，被告亦得減輕或免除賠償金額等語，資為抗辯。
三、本院之判斷：
㈠原告主張被告於原告之停車場附近，因使用鐵撬移動路旁之造
  景石頭，致滾落斜坡撞擊，而毀損原告設置於系爭土地上尚未
  驗收之系爭線路，被告並經系爭另案為毀損罪不起訴處分等事
  實，業據原告提出系爭另案不起訴處分書、估價單、工程修繕
  驗收報告單、現場照片等件為證（見司促卷第13至17頁；本院
  卷第51、56至60頁），且為被告所不爭執。則被告因過失行為
  毀損系爭線路等節，已足堪認定。
㈡又按因故意或過失，不法侵害他人之權利者，負損害賠償責任
  ，為民法第184條第1項前段明文。被告因為過失行為，導致系
  爭線路有毀損之情形，原告既已舉證如前，被告自應負賠償之
  責。又原告亦已提出前揭估價單（見司促卷原告聲證2）為據
  ，主張回復系爭線路之損害費用計為25,410元，並請求被告如
  數賠償等情，經核對該估價單上項目、金額尚稱相符，依法即
  非無由。被告雖以其造成之損害賠償應以回復原狀為原則，並
  以其具備專業，得以修復系爭線路之損害等語置辯。然業經原
  告予以否認被告有自行修復系爭線路並能回復至原狀專業，被
  告雖當庭提出魁洲工程有限公司登記執照，但尚無從可認被告
  有經營該公司或其確實有修復所毀損之系爭線路之專業能力，
  且經原告當庭一再要求並質疑被告應提出其及公司承接此類相
  關工程之實證，被告亦未能具體說明，則原告以回復系爭線路
  修復之承攬人需與原告有特別信賴及長久合作關係，並依民法
  第213條第3項規定以請求支付回復原狀所必要之費用代回復原
  狀，即為原告訴之聲明之處分權及辯論權主義行使範圍，當為
  法之所許，至於被告既未提出前揭估價單上所記載之費用何者
  並非必要，且其誤以為損害賠償回復原狀方法需以由被告自行
  修復至原狀為原則，於法並無可採。被告以原告前揭估價單所
  載修復金額過高、認高過一般行情云云，亦僅空言主張、未提
  出具體事證資料供本院參酌，無從為有利被告之認定。另外，
  被告固抗辯以本件原告與有過失云云，然業經原告否認並主張
  如前，被告對於系爭線路乃在系爭土地上、系爭土地為原告租
  用以經營飯店業務之事實，雖無爭執，但抗辯原告非合法承租
  使用系爭土地，或以原告未依道路相關規定深度埋設系爭線路
  與有過失云云，然原告已否認，而依原告當庭所提出之現場照
  片，可認為系爭線路並非埋設於一般車行道路，乃係沿著路旁
  護路石佈線，應無被告抗辯之情事可言，且被告就此抗辯亦無
  舉證以實其說，尚無從認為其抗辯原告有與有過失一節為可採
  。　
㈢據上，被告本件所為之抗辯，均未能舉證且無可採，原告請求
  被告賠償其因上述過失行為導致系爭線路毀損應修復之必要費
  用25,410元，依卷證資料觀之，為有理由，自應准許。又按遲
  延之債務，以支付金錢為標的者，債權人得請求依法定利率計
  算之遲延利息；應付利息之債務，其利率未經約定，亦無法律
  可據者，週年利率為5％；給付無確定期限者，債務人於債權人
  得請求給付時，經其催告而未為給付，自受催告時起，負遲延
  責任。其經債權人起訴而送達訴狀，或依督促程序送達支付命
  令，或為其他相類之行為者，與催告有同一之效力，民法第23
  3條第1項前段、第203條、第229條第2項分別定有明文。原告
  請求被告給付損害賠償之損失25,410元部分，自支付命令繕本
  送達翌日即111年4月18日（見司促卷第27頁）起，至清償日止
  ，按週年利率5％計算之利息，即為有理由，應予准許。
四、綜上所述，原告請求被告給付25,410元，及自111年4月18日
    起至清償日止，按週年利率5％計算之法定遲延利息，為有理
    由，應予准許。
五、本件係就民事訴訟法第436條之8適用小額訴訟程序所為被告
    敗訴之判決，依同法第436條之20之規定，應依職權宣告假
    執行；並依同法第436條之23準用同法第436條第2項適用同
    法第392條第2項之規定，依職權宣告被告如預供擔保，得免
    為假執行。
六、本件事證已臻明確，兩造其餘攻擊防禦方法及所提證據，核
    與判決結果不生影響，爰不逐一論列，併此敘明。
七、按適用小額訴訟程序事件法院為訴訟費用之裁判時，應確定
    其費用額，民事訴訟法第436條之19定有明文，爰依後附計
    算書確定本件訴訟費用額如主文第2項所示。
八、訴訟費用負擔之依據：民事訴訟法第78條。
中　　華　　民　　國　　111 　年　　7 　　月　　11　　日
　　　　　　　　　臺北簡易庭  法　官　徐千惠　　　
以上正本係照原本作成。
如不服本判決，須以違背法令為理由，應於判決送達後20日內向
本庭（臺北市○○區○○○路0段000巷0號）提出上訴狀（須按他造當
事人之人數附繕本）。如委任律師提起上訴者，應一併繳納上訴
審裁判費。
中　　華　　民　　國　　111 　年　　7 　　月　　11　　日
                              書記官  蘇冠璇
訴訟費用計算書
項　　　　目             金 　額（新臺幣）　　  
第一審裁判費　　　          1,000元
合　　　　計　　　          1,000元
備        註

附錄：
一、民事訴訟法第436條之18第1項：判決書得僅記載主文，就當
    事人有爭執事項，於必要時得加記理由要領。
二、民事訴訟法第436條之24第2項：　　
　　對於小額程序之第一審裁判上訴或抗告，非以其違背法令為
    理由，不得為之。
三、民事訴訟法第436條之25：　　
　　上訴狀內應記載上訴理由，表明下列各款事項：
    ㈠原判決所違背之法令及其具體內容。
    ㈡依訴訟資料可認為原判決有違背法令之具體事實。
四、民事訴訟法第436條之32條第2項：
　　第438條至第445條、第448條至第450條、第454條、第455條
    、第459條、第462條、第463條、第468條、第469條第1款至
    第5款、第471條至第473條及第475條第1項之規定，於小額
    事件之上訴程序準用之。